【裁判字號】    90,提,7
【裁判日期】    901026
【裁判案由】    聲請提審
【裁判全文】
臺灣臺北地方法院刑事裁定                                九十年度提字第七號
    聲  請  人  甲○○
右聲請人聲請提審案件，本院裁定如左：
    主  文
聲請駁回。
    理  由
一、聲請意旨如附件聲請提審狀所載。
二、按人民被法院以外之任何機關逮捕拘禁時，其本人或他人得向逮捕拘禁地之地方
    法院或其所隸屬之地方法院聲請提審，提審法第一條定有明文。再按憲法第八條
    第一項規定：「人民身體之自由應予保障。除現行犯之逮捕由法律另定外，非經
    司法或警察機關依法定程序，不得逮捕拘禁。非由法院依法定程序，不得審問處
    罰。非依法定程序之逮捕、拘禁、審問、處罰，得拒絕之」。但按大法官釋字第
    三九二號解釋文闡釋稱：「司法權之一之刑事訴訟、即刑事司法之裁判，係以實
    現國家刑罰權為目的之司法程序，其審判乃以追訴而開始，追訴必須實施偵查，
    迨判決確定，尚須執行始能實現裁判之內容。是以此等程序悉與審判、處罰具有
    不可分離之關係，亦即偵查、訴追、審判、刑之執行均屬刑事司法之過程，其間
    代表國家從事『偵查』『訴追』『執行』之檢察機關，其所行使之職權，目的既
    亦在達成刑事司法之任務，則在此一範圍內之國家作用，當應屬廣義司法之一。
    憲法第八條第一項所規定之「司法機關」，自非僅指同法第七十七條規定之司法
    機關而言，而係包括檢察機關在內之廣義司法機關。」。
三、揆諸本件聲請意旨所稱內容，聲請人請求本院提審，無非係認聲請人七十九年間
    犯數罪，案經臺灣高等法院刑事庭以八十二年度聲字第六二一號裁定應執行有期
    徒刑十五年十月，聲請人已經執行至八十六年五月二十日假釋出獄，惟聲請人所
    受臺灣高雄地方法院刑事庭八十六年度假釋付保護管束之裁定宣告，尚未經法院
    撤銷，法院以外之任何未經法定程序之刑事處罰，按憲法第八條之規定，聲請人
    得拒絕之，而未經法院依法定程序之刑事處刑既不生任何效力，聲請人於九十年
    七月十四日遭臺灣臺北地方法院檢察署逮捕拘禁迄今，該司法機關並未於二十四
    小時內將聲請人移送管轄法院審問。檢察署非法院，臺灣臺北地方法院檢察署拘
    禁聲人以臺灣高等法院刑事庭八十二年度業經臺灣高檢署執行在卷之刑事裁定為
    拘禁聲請人之依據，未將聲請人移送法院審問，聲請人係受法院以外之司法機關
    所拘束，應依提審法規定予以提審釋放云云，為其主要論據。
四、按刑法第七十七條第一項前段規定：受徒刑之執行而有悛悔實據者，無期徒刑逾
    十五年、累犯逾二十年，有期徒刑逾二分之一、累犯逾三分之二，由監獄報請法
    務部，得許假釋出獄。又按同法第九十三條第二項、第三項分別規定：假釋出獄
    者，在假釋中付保護管束。前項情形，違反保護管束規則情節重大者，得撤銷假
    釋。保安處分執行法第七十四條之二規定：受保護管束人在保護管束期間內，應
    遵守左列事項：一保持善良品行，不得與素行不良之人往還。二服從檢察官及執
    行保護管束者之命令。三不得對被害人、告訴人或告發人尋釁。四對於身體健康
    、生活情況及工作環境等，每月至少向執行保護管束者報告一次。五非經執行保
    護管束者許可，不得離開受保護管束地；離開在十日以上時，應經檢察官核准。
    同法第七十四條之三亦規定：受保護管束人違反前條各款情形之一，情節重大者
    ，檢察官得聲請撤銷保護管束或緩刑之宣告。假釋中付保護管束者，如有前項情
    形時，典獄長得報請撤銷假釋。是於受保護管束人違反保安處分執行法之情節重
    大時，典獄長自得報請其所屬上級機關即法務部撤銷假釋。經查：
    （一）本件聲請人因於七十九年間因犯盜匪罪等案件，經判決確定後，由臺灣高
          等法院於八十二年四月三十日以臺灣高等法院八十二年度聲字第六二一號
          定應執行刑為有期徒刑十五年十月確定，經送監服刑後，至八十六年五月
          二十日由臺灣綠島監獄報請法務部核定假釋出獄，並由臺灣臺東地方法院
          裁定假釋期間交付保護管束（縮刑期滿日期為九十四年十一月十日），於
          八十九年元月間聲請人因施用第二級毒品安非他命，經裁定交付觀察勒戒
          後，因認有繼續施用毒品之傾向，由臺灣高雄地方法院裁定令入戒治處所
          強制戒治一年，迨於九十年二月二十七日聲請人由臺灣屏東監獄附設戒治
          所經臺灣高雄地方法院裁定停止戒治交付保護管束後出監等情，有臺灣高
          等法院被告全國前案紀錄表等件足憑。
    （二）聲請人於九十年二月二十七日經臺灣高雄地方法院裁定停止戒治交付保護
          管束後出監後，臺灣綠島監獄典獄長即以其違反保安處分執行法情節重大
          為由報請法務部撤銷假釋，並經法務部准予撤銷假釋，嗣臺灣臺北地方法
          院檢察署檢察官據以執行聲請人撤銷假釋後應執行之殘刑有期徒刑八年五
          月十七日等情，亦有臺灣高等法院以九十年度抗字第四○三號刑事裁定可
          參，則聲請人於其所犯前揭盜匪案假釋付保護管束期間內，猶不知悛悔，
          而施用第二級毒品安非他命，並送觀察、勒戒及強制戒治，業如前述，聲
          請人所為顯已違反保安處分執行法第七十四條之二第一款、第二款之規定
          ，情節重大，法務部據此撤銷聲請人之前揭假釋，參以首揭規定，於法即
          無不合。
五、又按刑事訴訟法第四百五十七條第一項規定：「執行裁判由為裁判法院之檢察官
    指揮之。但其性質應由法院或審判長、受命推事、受託推事指揮，或有特別規定
    者，不在此限。」，是聲請人所犯前揭盜匪案之假釋既經撤銷，檢察機關依法自
    得逮捕聲請人並指揮執行前開有期徒刑之殘刑，聲請人指稱須由法院以裁定撤銷
    假釋及須由法院於二十四小時內審問即非有據，其執此為由聲請提審為無理由，
    應予駁回。
六、據上論斷，應依提審法第四條第一項，裁定如主文。
中      華      民      國    九十      年      十    月    二十六      日
                                        臺灣臺北地方法院刑事第八庭
                                        法  官  鄭  佾  瑩
右正本證明與原本無異。
如不服本裁定，應於裁定送達後五日內向本院提出抗告狀。
                                        書記官  何  適  熹
中      華      民      國    九十      年      十      月     三十    日


司法院資訊處製作；財團法人民間司法改革基金會備份。
